【裁判字號】    89,易,398
【裁判日期】    890628
【裁判案由】    賭博
【裁判全文】
臺灣雲林地方法院刑事判決                          八十九年度易字第三九八號
    公  訴  人  臺灣雲林地方法院檢察署檢察官
    被      告  甲○○
    被      告  卯○○
    被      告  壬○○
    被      告  寅○○
    被      告  丑○○
    被      告  子○○
    被      告  乙○○
    被      告  丁○○
    被      告  癸○○
    被      告  戊○○
    被      告  辛○○
    被      告  庚○○
    被      告  己○○
    被      告  丙○○
右被告因賭博案件，經檢察官提起公訴（八十八年度偵字第六一八七號、八十九年度
偵字第一四九七、一七六八號），本院判決如左：
    主  文
甲○○違反未依規定辦理營利事業登記者，不得經營電子遊戲場業之規定，處拘役伍
拾玖日，如易科罰金，以佰元折算壹日；又共同以賭博為常業，處有期徒刑伍月，
如易科罰金，以佰元折算壹日，扣案附表一所示之物品，均沒收；又連續違反女工
不得於午後十時至翌晨六時之時間內工作之規定，處罰金壹萬元，如易服勞役，以
佰元折算壹日。
卯○○、壬○○共同以賭博為常業，各處有期徒刑肆月，如易科罰金，均以佰元折
算壹日，扣案附表一所示之物品，均沒收。
寅○○、丑○○、子○○、乙○○、丁○○、癸○○、戊○○、辛○○、庚○○、己○○、丙○○均無罪。
    事  實
一、甲○○係位於雲林縣斗六市鎮○里鎮○路一○五之一號「ＡＴＴ科技廣場」電動
    遊戲場之負責人，其未依規定向主管機機辦理營利事業登記，竟於民國八十八年
    七月間某日起至八十九年三月三十日止，在上址擺設電動機具「超級八連線」（
    俗稱超八）十五台與不特定之賭客賭博財物，並以經營該遊戲埸為其日常生活之
    營生。卯○○、壬○○為甲○○僱用，分別擔任該遊戲場之店長、主任及開分工
    作，並以此為職業，以維持其日常生活，彼等三人並共同基於常業賭博犯意之聯
    絡，以該遊戲場之收入，為彼等日常生活維生之需。賭法即以現金兌換分數，賭
    客每次以新台幣（下同）一百元開二千分之不等方式，每次可押注一分至八十分
    不等之分數，供不特定人賭博財物，賭客押注分數如中獎，可得倍數不等之分數
    ，若積分達三千分時，可得價值一千三百元之金元寶一個；如未押中，則所押注
    分數為機具沒入，若結束不玩時，可以相同之分數比例洗分，由彼等依顧客兌換
    現金之意向強弱，決定兌換與現金。甲○○並僱用不知情之寅○○、丑○○、子
    ○○、乙○○、丁○○、癸○○、戊○○、辛○○、庚○○等人擔任該遊戲場開
    分員，負責開分、洗分及兌換積分卡等工作。又甲○○明知未經主管機關許可，
    不得使女工於夜間十時以後工作，竟違反此項規定之概括犯意，自八十八年八月
    中旬起，先後僱用丑○○、子○○、乙○○、丁○○、辛○○等人，分別依固定
    班制或輪班而擔任該遊戲場中班（即上班時間為下午四時至夜間十二時）、晚班
    （即上班時間為凌晨零時至翌晨上午八時）之開分、洗分及兌換積分卡等工作，
    而違反雇主不得使女工於夜間十時以後工作之規定。嗣於八十九年三月三十日下
    午一時許，適有署名「蕭婉倫」〔蕭婉倫涉嫌賭博部分，應由檢察官另案偵查〕
    之不詳年籍賭客玩賭後，洗分兌換現金一百八十元置於櫃台上尚未取走之際，為
    警循線查悉上情，並扣得附表一、二所示之物。
二、案經雲林縣警察局斗六分局報請臺灣雲林地方法院檢察署檢察官偵查起訴。
    理  由
壹、有罪部分
一、訊之被告甲○○，對於其未依規定向主管機機辦理營利事業登記，於右揭時地經
    營遊戲場業，擺設電動玩具「超級八連線」（俗稱超八）十五台等物，供人把玩
    等情不諱，並有電動機具十五台等物扣案可稽。被告甲○○上揭自白核與積極事
    證相符，堪信為實在。事證明確，此部分被告甲○○違反電子遊戲場管理條例之
    犯行，堪以認定。
二、被告甲○○、卯○○、壬○○，對於右揭時地由被告甲○○經營「ＡＴＴ科技廣
    場」遊戲場，被告卯○○任該遊戲場店長，被告壬○○任該遊戲場主任，該遊戲
    場內擺設「超級八連線」電動玩具十五台，供不特定人把玩，玩法係一百元開二
    千分，以一比二十倍方式，供客人在機台上押注分數，最多可押注八十分，如押
    中，可得倍數不等之分數；如未押中，其分數則歸機台吃掉等情不諱。被告甲○○於偵查及本院審理時，均坦承：大部分沒有洗分兌換現金，如果賭客要換現金
    ，怕他在現場亂，由小姐通知我處理，小姐不知道有無換取現金，我私下叫到外
    面處理，如果賭客很堅持要兌換現金，不換也不行等語；被告卯○○、壬○○矢
    口否認有洗分兌換現金賭博情事，被告卯○○辯稱：該遊戲場不可洗分兌換現金
    ，是用積分卡，金元寶是開分達到一定分數，就送給客戶，至於分數多少才給金
    元寶忘記了云云；被告壬○○辯稱：該遊戲場不可洗分兌換現金，可換積分卡，
    金元寶是發給舊客戶，積分達到一定分數，就送給客戶，多少分我不清楚云云。
    惟查，右揭事實，已據被告甲○○供明，並有扣案如附表所示之物可稽，參以被
    告卯○○為該遊戲場之店長，對於店內經營及工作狀況，應知之熟稔，且其亦負
    責訂製金元寶供作贈送消費顧客之用，已經其於檢察官偵查時供明；被告壬○○
    為該遊戲場之主任，並負責該遊戲場經理事務，對於該遊戲場之營運及費用開銷
    ，自無不知之理，足見彼等二人參與該遊戲場經營程度甚深。又該遊戲場係二十
    四小時營業，已分別經彼等供明，該遊戲場負責人甲○○亦非二十四小時均守住
    該遊戲場，是該遊戲場既有依顧客洗分意願之強弱兌給現金，已如被告甲○○所
    述，則被告甲○○不在該遊戲場期間，衡情應由該遊戲場店長即被告卯○○、主
    任兼經理即被告壬○○決定是否兌給現金無訛。被告卯○○、壬○○辯稱未兌給
    現金等情，應係卸飾之詞，要無足取。再者，該遊戲場以招徠顧客玩賭，訂製每
    只約一千三百元之金元寶為獎品，於把玩之顧客積分達到其遊戲場規定之分數〔
    累積分三千分不等〕、或新進顧客累積開分達一定金額者，即將金元寶贈送與顧
    客，已分別經被告甲○○、卯○○及壬○○等人供明。按金元寶為有經濟價值之
    物品，變現能力甚強，幾與現金無異，一只金元寶固僅值約一千三百元，惟累積
    多只金元寶後，其價值可觀，彼等以金元寶獎勵把玩電動玩具顧客玩賭，核與賭
    博無異。而該遊戲場櫃台上以香煙盒裝有一百八十元，係署名「蕭婉倫」之不詳
    年籍賭客玩賭後，洗分兌換現金等情，復據被告癸○○供明該款項，係會員剩餘
    分數，寄放店內等語；被告戊○○供述該款項，是客人寄檯檯面分數，取下來的
    金額等語；被告許喨偷供以該款項係蕭婉倫把玩剩下檯面分數三千六百分，所換
    取之現金等語，益徵被告甲○○經營之該遊戲場確有兌給現金賭博情事，並有扣
    案附表一編號六所示之物可稽。事證明確，被告甲○○、卯○○、壬○○賭博犯
    行均堪認定。
三、又女工不得於午後十時至翌晨六時之時間內工作，勞動基準法第四十九條第一項
    定有明文。本件被告甲○○自八十八年八月中旬起，先後僱用丑○○、子○○、
    乙○○、丁○○、辛○○等人，分別依固定班制或輪班而擔任該遊戲場中班（即
    上班時間為下午四時至夜間十二時）、晚班（即上班時間為凌晨零時至翌晨上午
    八時）之開分、洗分及兌換積分卡等工作，已分別經被告丑○○、子○○、乙○○、丁○○、辛○○等人供明，復為被告甲○○所是承，參以「ＡＴＴ科技廣場
    」遊戲場係二十四小時營業，亦經被告甲○○、卯○○、壬○○等人分別供明，
    互核相符。足見被告丑○○、子○○、乙○○、丁○○、辛○○上揭供述屬實，
    被告甲○○違反上揭規定，至為明確。
四、核被告甲○○係「ＡＴＴ科技廣場」遊戲場之負責人，其未依規定辦理營利事業
    登記，經營該遊戲場之所為，係違反電子遊戲場管理條例第十五條之未依規定辦
    理營利事業登記者，不得經營電子遊戲場業之規定；應依同條例第二十二條之規
    定處罰；其於上址擺設電動機具，供不特定人以開分方式賭博財物，以經營該遊
    戲場為職業，並僱用卯○○、壬○○等人，分別任該遊戲場之店長及主任開分等
    工作，以此為職業，而維持其日常生活維生之需。核被告甲○○、卯○○、壬○○之所為，均犯刑法第二百六十七條之常業賭博罪行；又被告甲○○違反女工不
    得於午後十時至翌晨六時之時間內工作，另犯勞動基準法第七十七條之罪。被告
    甲○○、卯○○、壬○○彼等間，就常業賭博罪部分有犯意聯絡及行為之分擔，
    均為共同正犯。被告甲○○先後多次違反上揭勞動基準法之規定，所犯構成要件
    相同，顯係基於概括犯意反覆所為，為連續犯，應依刑法第五十六條之規定論以
    一罪，並加重其刑。被告甲○○所犯上揭三罪間，犯意各別，行為互殊，應分論
    併罰。爰審酌被告甲○○、卯○○、壬○○均未曾受有期徒刑以上刑之宣告，分
    別有台灣雲林地方法院檢察署刑案資料查註紀錄表、本院被告全國前案紀錄表可
    按，被告甲○○提供電動玩具供人賭博財物，以從中獲取不法利益，被告卯○○
    、壬○○促成賭博犯罪，彼等三人助長社會僥倖心理，使人廢時失業，易趨於遊
    惰，影響正常之社會經濟活動，彼等犯罪動機、目的、及犯後態度等一切情狀，
    分別量處如主文第一項、第二項所示之刑，並分別對被告甲○○、卯○○、壬○○諭知易科罰金、及對被告甲○○罰金部分，諭知易服勞役之折算標準。
五、扣案之附表一所示編號一至四之物，為被告甲○○所有，供作本件犯罪之用；附
    表一編號五、六之物，為被告甲○○所有，且為犯罪所得之物，應分別依刑法第
    三十八條第一項第二款、第三款之規定，宣告沒收。至扣案附表二所示之物，雖
    為被告甲○○所有，惟不能證明與其所犯上揭賭博有關，爰不為沒收之諭知，附
    帶敘明。
貳、無罪部分
一、公訴意旨略以：被告寅○○、丑○○、子○○、乙○○、丁○○、癸○○、戊○○、辛○○、庚○○等人，受僱於被告甲○○擔任開分員，負責開分、及洗分兌
    換寄分卡或現金等工作。賭法即以現金兌換分數，賭客每次以一百元開二千分之
    不等方式，每次可押注一分至八十分不等之分數，供不特定人賭博財物，賭客押
    注分數如中獎，可得倍數不等之分數，若積分達三千分時，可得價值一千三百元
    之金元寶一個；如未押中，則所押注分數為機具沒入，若結束不玩時，可以相同
    之分數比例，洗分兌換現金。嗣於八十八年十二月十一日二十二時及八十九年三
    月三十日十三時許，適有賭客己○○、丙○○等人在場打玩時，為警當場查獲，
    因認被告寅○○、丑○○、子○○、乙○○、丁○○、癸○○、戊○○、辛○○
    、庚○○共同涉犯刑法第二百六十七條之常業賭博罪；被告己○○、丙○○涉犯
    有刑法第二百六十六條第一項前段之賭博罪嫌云云。
二、按刑事訴訟法第一百五十四條明文規定：犯罪事實應依證據認定之，無證據不得
    推定其犯罪事實。而刑事訴訟法所謂認定犯罪事實之證據，係指足以認定被告確
    有犯罪行為之積極證據而言，該項證據自須適合於被告犯罪事實之認定，始得採
    為斷罪資料（最高法院二十九年上字第三一○五號判例意旨參照）。且認定犯罪
    事實所憑之證據，雖不以直接證據為限，間接證據亦包括在內；然無論直接或間
    接證據，其為訴訟上之證明，須於通常一般人均不致有所懷疑，而得確信其為真
    實之程度者，始得據為有罪之認定；倘其證明尚未達到此一程度，而「有合理之
    懷疑」存在時，事實審法院復已就其心證上理由予以闡述，敘明其如何無從為有
    罪之確信時，因之而為無罪之判決，尚不得任意指為違法（最高法院七十六年台
    上字第四九八六號判例意旨參照）。即認定不利於被告之事實，須依積極証據，
    苟積極証據不足為不利於被告事實之認定時，即應為有利於被告之認定，更不必
    有何有利之証據（最高法院三十年上字第八一六號判例意旨參照）。而刑事訴訟
    法第三百零一條第一項更明文規定：不能證明被告犯罪者，應諭知無罪之判決。
    本件公訴人認被告寅○○、丑○○、子○○、乙○○、丁○○、癸○○、戊○○
    、辛○○、庚○○、己○○、丙○○等人涉有賭博罪嫌等情，無非係以被告甲○○於右揭時地，擺設電動機具十五台，與不特定之顧客賭博財物，賭法即以現金
    兌換分數，賭客每次以一百元開二千分之不等方式，每次可押注一分至八十分不
    等之分數，供不特定人賭博財物，賭客押注分數如中獎，可得倍數不等之分數，
    若積分達三千分時，可得價值一千三百元之金元寶一個；如未押中，則所押注分
    數為機具沒入，若結束不玩時，可以相同之分數比例，洗分兌換現金，並由被告
    甲○○僱用被告寅○○、丑○○、子○○、乙○○、丁○○、癸○○、戊○○、
    辛○○、庚○○等人，負責開分及洗分兌換寄分卡或現金等工作，認彼等有犯意
    聯絡及行為之分擔。嗣適有被告己○○、丙○○等人在場打玩時，為警當場查獲
    ，為彼等涉犯賭博罪嫌之論據。惟訊據被告寅○○、丑○○、子○○、乙○○、
    丁○○、癸○○、戊○○、辛○○、庚○○，固不否認彼等受僱於被告甲○○，
    負責該遊戲場開分及洗分工作，惟均堅決否認涉有賭博犯行，被告寅○○、丑○○、子○○、乙○○、丁○○、癸○○、戊○○、辛○○、庚○○均辯稱該遊戲
    場不可洗分兌換現金，可以兌換積分卡等語；被告己○○、丙○○雖未於本院審
    理期日到庭，惟據其於偵查時均堅決否認有兌換現金涉及賭博情事，辯稱：不可
    兌換現金，可換積分卡等語。
三、經查，被告寅○○、丑○○、子○○、乙○○、丁○○、癸○○、戊○○、辛○○、庚○○、己○○、丙○○，均否認有洗分兌換現金情事，核與被告甲○○供
    述如果賭客要換現金，怕他在現場亂，由小姐通知我處理，小姐不知道有無換取
    現金等情，尚屬相符。再者，一般公司行號之經營，均依各個職位分層分派各個
    工作，即每一部分工作，均各專責之人，所司工作各有不同，冀收分工之效。換
    言之，該遊戲場開分供顧客把玩，固有開分員，服務顧客為顧客倒茶水，亦應有
    服務人員，並非每一位遊戲場人員，均可負責全部之事，參以換回現金之事，就
    公司行號經營者而言，屬於支出帳目，把關常較嚴格，自非每一受僱之人，均得
    參與。因此，自難僅憑該遊戲場，曾有洗分兌換現金情事，即遽認每位受顧之開
    分員，均涉有共同賭博情事。再者，受僱之開分員，有者係到任數日，有者一時
    過渡工作，彼等均以每月一萬八千元至二萬元不等之薪資，以服勞務，自難以其
    任職開分員，率爾認定其為共犯。況被告寅○○、丑○○、子○○、乙○○、丁○○、癸○○、戊○○、辛○○、庚○○等人，均否認有洗分兌換現金情事，在
    無其他積極證據足認彼等有洗分兌換現金情事，自難遽論其賭博罪行。至該遊戲
    場確有兌換積分卡情事，已經被告寅○○、丑○○、子○○、乙○○、丁○○、
    癸○○、戊○○、辛○○、庚○○、己○○、丙○○供述明確，互核與被告甲○○、卯○○、壬○○等人供述吻合，堪信該遊戲場確有兌換積分卡無訛。惟，賭
    博罪之成立要件，係以偶然之機率互爭勝負，以決定財物之得喪，始足當之。所
    稱之「財物」，必以金錢、或得易為金錢或其他有經濟價值之物品者而言，與物
    品價值之貴賤，數額之多寡，應屬無關。倘以供人暫時娛樂之物為賭者，乃衡酌
    一般人休閒消遣之需，不影響社會經濟秩序，乃有但書之規定。因此，以供人娛
    樂之物為賭者，並非賭博罪所規範之處罰對象。而所謂「供人暫時娛樂之物」，
    顧名思義，乃就賭博之標的而言，即輸贏之對象，經濟價值甚微，客觀上無礙於
    社會經濟秩序，為社會通念所允許，且在一般人觀念上，認屬供人暫時娛樂之用
    者是；又賭博罪所稱之財物，必以金錢、或得易為金錢或其他有經濟價值之物品
    者，以「偶然之事實」，以決定輸贏而「博取財物」為必要，與物品價值之貴賤
    ，數額之多寡，應屬無關。核電動玩具，原即設計供人娛樂之用，惟因少數不肖
    之徒，將之提供非法賭博之用，因此，該管主管機關始予歸類，加以區別何者屬
公告查禁對象者，何者非屬公告查禁對象者，以供辨識，惟仍有不肖之徒，以變
    向之方式玩賭，固屬常見。惟倘以供人娛樂之電動玩具，以開分供人押注，如未
    押中，押注之分數即消失，押中即取得不等之分數，該取得之分數，僅能續供把
    玩電動玩具之用，並不能兌換其他物品，亦不能供作其他用途者，則因押中取得
    之分數，仍應消費在電動玩具之用，與賭博罪之博取財物，以偶然之機會定輸贏
    ，應有所區別。是把玩電動玩具之人，雖有因押注而以分數定輸贏，惟輸與贏僅
    在於能否繼續把玩電動玩具、及把玩電動玩具次數與時間之長短問題，所得到的
    仍屬把玩電動玩具之機會，並非可得兌換財物、亦與一般之財產上或其他經濟上
    之利益有異。是被告寅○○、丑○○、子○○、乙○○、丁○○、癸○○、戊○○、辛○○、庚○○等人，雖有兌換積分卡情事，惟既無博取財物行為，自非賭
    博罪所規範之處罰對象。揆諸首開說明，被告寅○○、丑○○、子○○、乙○○
    、丁○○、癸○○、戊○○、辛○○、庚○○等人，雖有開分、洗分及兌換積分
    卡行為，惟與賭博罪之處罰要件不合；被告己○○、丙○○雖有把玩電動玩具，
    惟無證據證明其有兌換現金情事，自應為彼等無罪之諭知。
、被告己○○、丙○○經合法傳喚無正當理由不到庭，本院認係諭知無罪之案件，
    爰不待其陳述逕行判決。
據上論斷，應依刑事訴訟法第二百九十九條第一項前段、第三百零一條第一項、第三
百零六條，勞動基準法第四十九條第一項前段、第七十七條，電子遊戲場管理條例第
二十二條、第十五條，刑法第十一條前段、第二十八條、第五十六條、第二百六十七
條、第四十一條、第四十二條第二項、第三十八條第一項第二款、第三款，罰金罰鍰
提高標準條例第一條前段、第二條，判決如主文。
本案經檢察官林伯宇到庭執行職務
中      華      民      國    八十九    年      六      月  二十八    日
                                         臺灣雲林地方法院刑事第一庭
                                             法  官  林  秋  火
右正本證明與原本無異。
如不服本判決，應於判決送達後十日內向本院提出上訴狀( 應附繕本 )。
                                             書記官  林  芳  杰
中      華      民      國    八十九    年      六      月  二十八    日
刑法第二百六十七條：
以賭博為常業者，處二年以下有期徒刑，得併科一千元以下罰金。
勞動基準法第四十九條：
女工不得於午後十時至翌晨六時之時間內工作。
勞動基準法第七十七條：
違反第四十二條、第四十四條第二項、第四十五條、第四十七條、第四十八條、第四
十九條或第六十四條第一項規定者，處六月以下有期徒刑、拘役或科或併科二萬元以
下罰金。
電子遊戲場管理條例第十五條：
未依本條例規定辦理營利事業登記者，不得經營電子遊
藝場業。
電子遊戲場管理條例第二十二條：
違反第十五條規定者，處行為人一年以下有期徒刑、拘役或科或併科新台幣五十萬元
以上二百五十萬元以下罰金。
附表：
 ┌───┬────────────┬────┬──────────┐
 │ 編 號│物  品  名  稱          │ 數  量 │ 備              註 │
 ├───┼────────────┼────┼──────────┤
 │ 一   │電動機具〔含ＩＣ板〕    │十五台  │                    │
 ├───┼────────────┼────┼──────────┤
 │ 二   │積分卡〔含贈分卡〕      │五五二紙│                    │
 ├───┼────────────┼────┼──────────┤
 │ 三   │金元寶〔值一千三百元〕  │十一只  │                    │
 ├───┼────────────┼────┼──────────┤
 │ 四   │開洗分紀錄表            │二件    │                    │
 ├───┼────────────┼────┼──────────┤
 │ 五   │賭資十三萬七千四百元    │        │                    │
 ├───┼────────────┼────┼──────────┤
 │ 六   │蕭婉倫洗分賭資一八０元  │        │未領取，仍為被告所有│
 └───┴────────────┴────┴──────────┘
附表二：
 ┌───┬────────────┬────┬──────────┐
 │ 編 號│物  品  名  稱          │ 數  量 │ 備              註 │
 ├───┼────────────┼────┼──────────┤
 │ 一   │零用金交接單            │十五紙  │                    │
 ├───┼────────────┼────┼──────────┤
 │ 二   │三、四月公休表          │二紙    │                    │
 ├───┼────────────┼────┼──────────┤
 │ 三   │突發狀況應對須知單      │一紙    │                    │
 ├───┼────────────┼────┼──────────┤
 │ 四   │廣告單贈分卡回收紀錄簿  │一本    │                    │
 ├───┼────────────┼────┼──────────┤
 │ 五   │薪資獎金計算表          │一冊    │                    │
 ├───┼────────────┼────┼──────────┤
 │ 六   │客戶消費意見調查表      │二件    │                    │
 ├───┼────────────┼────┼──────────┤
 │ 七   │職工福利基金表          │一件    │                    │
 ├───┼────────────┼────┼──────────┤
 │ 八   │客戶消費時間表          │一件    │                    │
 ├───┼────────────┼────┼──────────┤
 │ 九   │新進會員名冊            │二件    │                    │
 ├───┼────────────┼────┼──────────┤
 │ 十   │員工報銷表              │一件    │                    │
 ├───┼────────────┼────┼──────────┤
 │ 十一 │會員通訊名冊            │五張    │                    │
 ├───┼────────────┼────┼──────────┤
 │ 十二 │三月份折還會員名冊      │二張    │                    │
 ├───┼────────────┼────┼──────────┤
 │ 十三 │員工出勤打卡卡片       │十八張  │                    │
 ├───┼────────────┼────┼──────────┤
 │ 十四 │新會員招待卡            │二二三張│                    │
 ├───┼────────────┼────┼──────────┤
 │ 十五 │問卷調查表              │四五張  │                    │
 ├───┼────────────┼────┼──────────┤
 │ 十六 │員工身分證影本          │十三張  │                    │
 ├───┼────────────┼────┼──────────┤
 │ 十七 │廣告單贈分券派送紀錄    │八張    │                    │
 ├───┼────────────┼────┼──────────┤
 │ 十八 │公告單                  │二張    │                    │
 ├───┼────────────┼────┼──────────┤
 │ 十九 │人事異動通知單          │二張    │                    │
 ├───┼────────────┼────┼──────────┤
 │ 二十 │工作記事表              │四本    │                    │
 ├───┼────────────┼────┼──────────┤
 │ 二一 │會員電話連絡簿          │一本    │                    │
 ├───┼────────────┼────┼──────────┤
 │ 二二 │監視器                  │一組    │                    │
 ├───┼────────────┼────┼──────────┤
 │ 二三 │錄影帶                  │計三九只│                    │
 ├───┼────────────┼────┼──────────┤
 │ 二四 │行動電話                │一支    │                    │
 ├───┼────────────┼────┼──────────┤
 │ 二五 │筆記本                  │二十一本│                    │
 ├───┼────────────┼────┼──────────┤
 │ 二六 │卷宗資料                │二十七本│                    │
 ├───┼────────────┼────┼──────────┤
 │ 二七 │手抄本                  │一本    │                    │
 ├───┼────────────┼────┼──────────┤
 │ 二八 │貴賓卡                  │七十三張│                    │
 └───┴────────────┴────┴──────────┘


司法院資訊處製作；財團法人民間司法改革基金會備份。
